Suelen Goularte Carvalho

OBJETIVO

LÍDER DE PROJETOS / SCRUM MASTER / ANALISTA DESENVOLVEDOR SÊNIOR

Informações Pessoais

Telefone: (11) 9336-7069 Email: suelengcarvalho@gmail.com

Data de Nascimento: 26/02/1987 Estado Civil: Solteiro

Resumo

7 anos de experiência em análise e desenvolvimento de sistemas web, 2 anos de docência na área de desenvolvimento de software.

Entusiasta de métodos ágeis, comunicativa, altamente empreendedora, com disposição para desafios e projetos inovadores.

Formação Acadêmica

2010-2012	Pós-Graduação em Gestão Estratégica de Projetos Instituto Tecnológico de Aeronáutica, ITA
2005-2008	Graduação em Análise e Desenvolvimento de Sistemas Faculdade de Tecnologia Diamantes, FATED
2003-2003	Técnico em Processamento de Dados Escola Profissional Nossa Senhora de Fátima, SENAI

FORMAÇÃO COMPLEMENTAR

2010	Academia Java (128h) Globalcode
2010	Álgebra Linear (120h) Universidade de São Paulo, USP
2009	Tópicos de Programação (60h) Universidade de São Paulo, USP
2008	Academia .Net (VB, ASP, C# e ADO) (144h) Ká Solutions
2004	Inglês (240h) Escola Profissional Nossa Senhora de Fátima, SENAI

ATUAÇÃO PROFISSIONAL

Empresa Liberty Seguros – Emphasys Consultoria

Cargo Líder de Projetos Web Período 04/2011 — Atual

Atividades Atuando na liderança de projetos web que utilizam as tecnologias VB.Net,

ASP.Net (framework 3.5, 2.0 e 1.1 com Visual Studio 2010, 2008, 2005 e 2003) e SharePoint 10. Realizando o levantamento do escopo e requisitos, elaboração do planejamento, alinhamento de expectativas, gerenciamento da comunicação e mundanças do projeto. Atuando diretamente na análise e desenvolvimento de

sistemas web.

Empresa Serasa Experian Cargo Analista de Sistemas Período 10/2010 - 04/2011

Atividades Implantação da gestão ágil na equipe de manutenção corretiva. Desenvolvimento

Java Web (utilizando Eclipse, Websphere e Harvest). Desenvolvimento VB.Net e C#.Net (framework 1.1, 2.0, 3.5 e 4.0 com Visual Studio 2010, 2008, 2005 e 2003). Implementação de métricas para melhoria da qualidade de desenvolvimento de

software.

Empresa — Liberty Seguros — Stefanini Consultoria

Cargo Analista de Sistemas Sênior

Período 11/06 - 10/2010

Atividades Desenvolvimento e manutenção de sistemas e webservices em VB.Net, ASP.NET

e Javascript utilizando arquitetura de multiplas camadas e SOA. As principais atividades incluiram desenvolvimento Web, elaboração de planejamento e cronogramas, negociação de prazos, acompanhamento de homologações, suporte aos

usuários e delegação de atividades para outros analistas.

Empresa Intersaúde – Emphasys Consultoria

Cargo Analista Programador Pleno

Período 09/2006 - 11/2006

Atividades Participação em projetos de desenvolvimento utilizando Visual Basic e Delphi.

Empresa Signa Logística do E-Business

Cargo Programador Pleno Período 04/2006 - 09/2006

Atividades Desenvolvimento de sistemas utilizando multiplas tecnologias – ASP, VBScript,

Visual Basic, HTML, XML, CSS e JavaScript. Desenvolvimento e manutenção de

stored procedures, triggers em sistemas Oracle e Microsoft SQL Server.

ATUAÇÃO ACADÊMICA

Empresa Colégio SAA Cargo Professora Período 02/2012 — Atual

Atividades Professora das disciplinas do curso profissionalizante em Informática Conceitos de

Programação e Implementação de Sistemas com Java.

Empresa Universidade Bandeirantes, UNIBAN

Cargo Professora

Período 04/2009 - 08/2009

Atividades Professora da disciplina de graduação Desenvolvimento Web.

Empresa Faculdade de Tecnologia Diamantes, FATED

Cargo Professora

Período 06/2008 - 06/2009

Atividades Professora das disciplinas de graduação Desenvolvimento Web e Práticas de Ori-

entação a Objeto com Java.

Empresa Faculdade Paulista de Artes, FPA

Cargo Professora

Período 05/2007 - 07/2007

Atividades Professora da disciplina do curso extracurricular Desenvolvimento Web com PHP.

IDIOMAS

Inglês Avançado

Conhecimentos

Praticas Ágeis: Scrum, Lean, XP e TDD

Linguagens: C#.Net, ASP.Net, VB.Net, VBScript, PHP, C/C++, Delphi, Java e JSP

Servidores: Websphere, IIS, Tomcat e Apache

Frameworks: .Net, Spring, Struts, Hibernate, CakePHP e JQuery

Tecnologias: HTML, CSS, XML, XSL, DTD, Javascript, Json, Ajax, Transact SQL

Aplicativos: Photoshop, Ilustrator e Dreamweaver Banco de Dados: MySQL, Oracle e Microsoft SQL Server

Ferramentas: Visual Studio, Eclipse, Netbeans, Source Safe, Team System e Harvest